臺灣臺北地方法院小額民事判決
110年度北小字第4017號
原      告  林奕丞  
被      告  世界原始碼股份有限公司

法定代理人  葉駿逸  
訴訟代理人  林宇文律師
上列當事人間返還價金事件，本院於民國111年2月7日言詞辯論
終結，判決如下：
    主      文
原告之訴及假執行之聲請均駁回。
訴訟費用由原告負擔。  
    事實及理由
一、原告主張：兩造於民國110年3月15日簽立募資及輔導行銷合
    約（下稱系爭契約），約定被告於GOOGLE及FACEBOOK平台為
    原告進行問卷調查及廣告操作，並提供相關數據資料及客戶
    名單予原告，服務費用為新臺幣（下同）73,500元（含稅）
    ，原告已給付完畢。然被告提供之結案數據資料僅為結論性
    質之EXCEL統計數字，並無實際進行廣告操作及問卷調查過
    程及紀錄或後台分析，無從判斷被告是否確實履約，且前開
    後台資料並非商業機密。又於問卷調查方面，被告提供填寫
    問卷之客戶資料所載電話經原告聯絡後，多數無人接聽，或
    雖有接聽但回覆未曾填寫問卷，或為空號，足見被告並未履
    行實際進行問卷調查。另於廣告操作方面，被告提供之GOOG
    LE後台統計數字，僅顯示「曝光次數1萬次」而非系爭契約
    中約定之「觸及率1萬次以上」，不可混為一談；被告提供F
    ACEBOOK後方平台之統計數字，並無FACEBOOK標示，何以確
    認是FACEBOOK平台之數據，亦無從看出被告為原告商品投放
    之廣告，可見被告並未履約，原告以存證信函催告被告履約
    ，被告仍置之不理，為此依民法第227條、第254條規定解除
    契約，並請求被告返還服務費用73,500元等語。並聲明：㈠
    被告應給付原告73,500元，及自起訴狀繕本送達翌日起至清
    償日止，按年息5%計算之利息。㈡願供擔保請准宣告假執行
    。
二、被告則以：廣告操作方面，被告在GOOGLE、FACEBOOK平台投
    放廣告之觸及人數達10,497次、15,561次，已符合契約約定
    「觸及率1萬次以上」之要求，被告亦確實提供問卷調查名
    單予原告，被告已履行契約；至原告要求提供「實際進行廣
    告操作及問卷調查之相關過程及紀錄」，此非契約內容，且
    涉及被告公司商業機密，無法提供。另原告指稱其依名單進
    行電訪並製作原證3表格，因一般人接到電話商品調查，通
    常不願接電話或容易忘記曾看過廣告，此為常態，原告以此
    質疑被告為實際進行調查，實屬揣測；另GOOGLE、FACEBOOK
    平台用語雖有不同，然皆係指觸及率等語，資為答辯。並聲
    明：原告之訴駁回。
三、本院之判斷：
    原告主張兩造簽訂系爭契約，其已給付服務費用73,500元予
    被告等情，業據原告提出募資及輔導行銷合約為證（見本院
    卷第13頁以下），且為被告所不爭執，堪信為實。惟原告另
    主張被告未履行契約義務，其以存證信函催告履行無果，原
    告自得解除契約，並請求被告返還服務費用73,500元一節，
    則為被告所否認，並以前詞置辯。經查：
  ㈠按因可歸責於債務人之事由，致為不完全給付者，債權人得
    依關於給付遲延或給付不能之規定行使其權利；因不完全給
    付而生前項以外之損害者，債權人並得請求賠償，民法第22
    7條定有明文。次按當事人主張有利於己之事實者，就其事
    實有舉證之責任。但法律別有規定，或依其情形顯失公平者
    ，不在此限，民事訴訟法第277條亦有明定。原告主張被告
    未履行契約義務，自應就被告未依債之本旨為給付之事實負
    舉證責任。
　㈡依系爭契約壹、工作目標：一、募資樣本分析：約定被告進
    行GOOGLE、FACEBOOK廣告操作，以代理商與直客作為問卷設
    定與投放，各該工具觸及率合計為10,000以上，當甲方廣告
    投射完成後，會將數據資料、相關名單資料給予乙方等語（
    見本院卷第15、17頁）。原告主張被告提供之數據資料僅為
    簡易EXCEL檔案，內容僅為結論性質之統計數字並未提供問
    卷填答人數或填答紀錄云云。惟查依上開契約約定廣告投放
    後之數據資料，並未約定被告應交付何種型態或內容之數據
    資料，則被告抗辯其已提出總廣告數據（見本院卷第33頁）
    ，已履行契約義務，尚非無據。系爭契約既未約定提供數據
    資料之目的在於驗證觸及人數之計算或問卷是否實際填答等
    情，自不得以上開數據資料無法驗證被告是否實際進行問卷
    調查，而遽認被告交付之數據資料具有瑕疵。
　㈢就被告提供之288位填寫問卷之客戶名單（見本院卷第35頁以
    下），既已列出全名、電子郵件、電話號碼等資料，難謂被
    告未履行交付相關名單資料之契約義務，或謂其交付之客戶
    名單顯有瑕疵，畢竟網路行銷廣告與實體廣告之行銷手法不
    同，原告事後按客戶名單自行逐一撥打電話確認有無填載問
    卷，進而質疑被告未進行問卷調查云云，亦非可採。
　㈣另GOOGLE平台、FACEBOOK平台，均為網路平台，然各平台廣
    告形式、使用軟體亦有不同，其廣告觸及率之定義，亦有不
    同。就GOOGLE官方網站廣告觸及率係指「指定地區內的預估
    目標對象人數」，即該廣告在某地理區域中能接觸多少使用
    者，藉以估計該地區有多少客戶會看到該廣告；FACEBOOK平
    台關於觸及率之定義，指看過該貼文廣告之用戶數量，惟上
    開觸及率之定義，均與點擊率（有多少訪客點擊該廣告）不
    同。依被告提出之GOOGLE Ads 顯示110年4月12日至同年5月
    12日，關於「充電線」之廣告曝光次數為1.05萬；FACEBOOK
    平台「充電線」之廣告觸及人數則為11,561人（見本院卷第
    99、103頁），可認被告確於上開期間，於GOOGLE、FACEBOO
    K網路平台投放廣告，均與系爭契約定觸及率10,000以上相
    符。原告既未舉證證明有可歸責於被告之事由，致為不完全
    給付，甚或要求被告提出後台數據資料以利驗證是否達到觸
    及率，其事後單方解除契約，請求返還服務費用，自非有據
    。
四、綜上，原告依民法第227條、第254條規定請求被告給付73,5
    00元，及自起訴狀繕本送達翌日起至清償日止，按年息5%計
    算之利息，為無理由，應予駁回。原告之訴既經駁回，其假
    執行之聲請，失所附麗，併予駁回。
五、本件判決基礎已臻明確，兩造其餘攻擊防禦方法，核不影響
    判決結果，爰不予逐一論述。
六、訴訟費用負擔之依據：民事訴訟法第78條。
中　　華　　民　　國　　111 　年　　3 　　月　　18　　日
                  臺北簡易庭  法  官　張瓊華 
以上正本係照原本作成。
如不服本判決，須以違背法令為理由，於判決送達後20日內向本
庭（臺北市○○區○○○路0段000巷0號）提出上訴狀。如委任律師提
起上訴者，應一併繳納上訴審裁判費。
中　　華　　民　　國　　111 　年　　3 　　月　　18　　日
                              書記官　賴敏慧
　　　附錄：
一、民事訴訟法第436條之24第2項：
    對於小額程序之第一審裁判上訴或抗告，非以其違背法令為
　　理由，不得為之。
二、民事訴訟法第436條之25：
    上訴狀內應記載上訴理由，表明下列各款事項：
  ㈠原判決所違背之法令及其具體內容。
  ㈡依訴訟資料可認為原判決有違背法令之具體事實。